【裁判字號】    92,簡,69
【裁判日期】    921001
【裁判案由】    勞動基準法
【裁判全文】
高雄高等行政法院裁定                                九十二年度簡字第六九號
    上  訴  人  豐田紙器有限公司
    代  表  人  甲○○
    被 上 訴人  臺南縣政府
    代  表  人  乙○○  縣長
右當事人間因勞動基準法事件，上訴人對於中華民國九十二年六月三十日本院判決（
九十二年度簡字第六九號）提起上訴。本院裁定如左：
    主  文
上訴駁回。
上訴訴訟費用由上訴人負擔。
    理  由
一、按「對於適用簡易程序之裁判提起上訴或抗告，須經最高行政法院之許可。前項
    許可，以訴訟事件所涉及之法律見解具有原則性者為限。」、「上訴不合法而其
    情形可以補正者，原高等行政法院應定期間命其補正；如不於期間內補正，原高
    等行政法院應以裁定駁回之。對簡易訴訟事件之判決提起上訴，未於上訴理由中
    具體表明該訴訟事件所涉及之原則性法律見解者，適用前項之規定。」行政訴訟
    法第二百三十五條及第二百四十六條第二項、第三項分別定有明文。
二、本件上訴人對民國（下同）九十二年六月三十日本院適用簡易程序之判決（九十
    二年度簡字第六九號）提起上訴，未據表明該訴訟事件所涉及之原則性法律見解
    ，經本院裁定命其於送達後十日內補正，此項裁定已於九十二年九月八日送達於
    上訴人之營業所，並由上訴人之受僱人黃文香代為收受，此有送達證書在卷可稽
    。而上訴人於九十二年九月十九日提出之上訴理由狀略謂：（一）勞工於例假日
    上班，公司發給四百元，已比外面行情三百五十元還多，且上訴人所給付之工資
    ，業經員工同意，有全體員工聯名簽署同意書附卷。（二）上訴人公司員工下班
    後須在廠內清理機器，有時超過時間而延誤打卡時間，非全部屬於工作性質等語
    。
三、查，上開判決係認為被上訴人以上訴人違反行為時勞動基準法第二十四條、第三
    十二條第一項及第三十九條，依同法第七十九條第一款規定裁處上訴人罰鍰之原
    處分及訴願決定並未違法，而上訴人上述補正之上訴理由，仍就其短發之工資已
    經員工同意，及因清理機器而延誤打卡時間，未違反行為時勞動基準法第二十四
    條、第三十二條第一項及第三十九條為爭執，並未表明上開判決涉及如何之原則
    性法律見解，自仍同屬逾期未補正，其上訴難認為合法，應予駁回。
三、依行政訴訟法第二百四十六條第二項後段、第三項、第一百零四條、民事訴訟法
    第九十五條、第七十八條，裁定如主文。
中      華      民      國    九十二    年      十      月      一      日
                              高雄高等行政法院第一庭
                                          法      官  李協明
右為正本係照原本作成。
如不服本裁定，應於裁定送達後十日內以書狀敘明理由，經本院向最高行政法院提出
抗告（須按對造人數附具繕本）；並應預繳送達用掛號郵票六份（每份三十四元）。
中      華      民      國    九十二    年      十      月      一      日
                                          法院書記官  蔡玫芳


司法院資訊處製作；財團法人民間司法改革基金會備份。
